【裁判字號】    99,家聲,40
【裁判日期】    990325
【裁判案由】    聲請許可處分受監護人財產
【裁判全文】
臺灣彰化地方法院民事裁定              99年度家聲字第40號
聲  請  人  甲○○
相  對  人  乙○○
上列聲請人聲請許可處分受監護人財產事件，本院裁定如下：
    主  文
准聲請人處分相對人即受監護人乙○○所有坐落彰化縣彰化市○
○段二九四－一四一地號、地目建、面積八十九平方公尺、所有
權全部之土地壹筆及其上門牌號碼彰化縣彰化市○市街二十八巷
十四號之建物壹筆。
聲請程序費用新台幣壹仟元由相對人負擔。
    理  由
一、本件聲請意旨略以：相對人乙○○前因腦挫傷術後後遺症，
    四肢有逐漸退化現象，不能自理生活而成為禁治產人，無法
    處理自己之事務，聲請人為相對人之子兼指定監護人，因相
    對人所有坐落彰化縣彰化市○○段二九四－一四一地號之土
    地及其上門牌號碼彰化縣彰化市○市街二十八巷十四號之建
    物，於民國（下同）九十二年間向台灣土地銀行抵押貸款新
    台幣（下同）二百七十萬元，期間因無法正常還款，經銀行
    催討，由監護人於95年12月間以勞保退休金償還部份貨款五
    十萬元，取得銀行同意繼續貸款之條件，惟為減輕每月本息
    支出，於96年2月14日前已再申請寬限期延長一年，近來因
    聲請人收入微薄，除照顧相對人之身體及日常開支外，已無
    力替其償還借款，故為保全房屋免除遭法院拍賣抵押物，權
    衡得失如出售上列不動產後將使受監護宣告之相對人得到最
    大利益，爰依法聲請裁定准予處分相對人之前揭不動產等語
    。
二、按監護人對於受監護人之財產，非為受監護人之利益，不得
    使用、代為或同意處分。監護人為下列行為，非經法院許可
    ，不生效力：一、代理受監護人購置或處分不動產。二、代
    理受監護人，就供其居住之建築物或其基地出租、供他人使
    用或終止租賃，民法第1101條第1、2項分別定有明文。查聲
    請人主張相對人乙○○前因腦挫傷術後後遺症，四肢有逐漸
    退化現象，不能自理生活而成為禁治產人，無法處理自己之
    事務，而上列不動產於92年間向台灣土地銀行抵押貸款二百
    七十萬元，期間因無法正常還款，經銀行催討，由監護人於
    95年12月間以勞保退休金償還部份貨款五十萬元，取得銀行
    同意繼續貸款之條件，惟為減輕每月本息支出，於96年2 月
    14日前已再申請寬限期延長一年，近來因聲請人收入微薄，
    除照顧相對人之身體及日常開支外，已無力替其償還借款，
    故為保全房屋免除遭法院拍賣抵押物，權衡得失如出售上列
    不動產後將使受監護宣告之相對人得到最大利益等情，業據
    聲請人提出戶籍謄本、土地及建物登記謄本、存摺影本、繳
    息單影本、土地建物異動索引及本院97年度禁字第148號、
    98 年度監字第36號裁定影本及確定證明書影本為證。又相
    對人既因腦挫傷及中風等因素經宣告為禁治產人，而無法處
    理自己事務，現因貸款問題無力清償應可理解，且依本院99
    年度監聲字第40號卷附相對人財產資枓歸屬清單所示，相對
    人並無任何所得收入，而名下除了上開土地及建物外，已無
    其他財產可供處分。從而聲請人聲請處分受監護人即相對人
    所有之上開不動產，為有理由，應予准許，爰裁定如主文所
    示。
三、依非訟事件法第21條第1項、民法第1103條，裁定如主文。
中    華    民    國    99    年    3     月    25    日
                        台灣彰化地方法院家事法庭
                              法    官  謝仁棠
以上正本係照原本作成
如不服本裁定應於送達後10日內向本院提出抗告狀，並繳納抗告
費新台幣1,000元
中    華    民    國    99    年    3     月    25    日
                              書記官    陳瑤芳

司法院資訊處製作；財團法人民間司法改革基金會備份。
